臺灣臺北地方法院交通事件裁定　　　　 96年度交聲字第761號
受 處分 人　甲○○
原處分機關　台北市交通事件裁決所
上列受處分人甲○○因違反道路交通管理處罰條例案件，對於原
處分機關中華民國96年 6月11日所為之處分（原處分案號：北市
裁四字第裁22-A00000000號）聲明異議，本院裁定如下：
    主  文
異議駁回。
    理  由
一、按道路交通管理處罰條例（下稱條例）所稱之汽車，依條例
    第3條第8款規定包括機器腳踏車；而汽（機）車駕駛人，行
    經有燈光號誌管制之交岔路口闖紅燈者，處新臺幣（下同）
    1,800元以上5,400元以下罰鍰，條例第53條第1 項定有明文
    ；又汽（機）車駕駛人違反該條例第53條規定者，除應依該
    條所規定之罰鍰處罰外，並予記違規點數3 點，條例第63條
    第1項第3款亦有規定。
二、本件受處分人甲○○於民國96年2月24日上午8時37分左右，
    騎乘車號CWY-622 號之重型機車，於濟南路與建國南路口由
    西往北違規紅燈左轉，經交通警察大隊員警馮諺群以受處分
    人違反條例第53條第1 項行經有燈光號誌管制之交岔路口闖
    紅燈之規定，開立北市警交大字第A00000000 號之舉發通知
    單並指定應於96年3 月11日前，前往原處分機關繳納罰鍰；
    惟受處分人逾越應到案期限60日以上，原處分機關乃於96年
    6 月11日，逕以北市裁四字第裁22-A00000000號裁決處罰受
    處分人罰鍰4,500元及記違規點數3點，受處分人不服，於法
    定期間內具狀聲明異議。
三、異議意旨略以：受處分人陳稱其僅有於上揭時、地騎乘機車
    紅燈右轉之行為，而非闖紅燈，原處分機關所做之裁決處分
    與事實不符；且事後受處分人並未收到大安分隊舉發通知或
    罰款通知單，原處分機關於96年6 月11日以最高金額逕為處
    罰，原舉發單位有造假之嫌，請求撤銷對受處分人之不實處
    分。經查：
  (一)本件經本院函請舉發單位舉證，臺北市政府警察局大安分
      局函覆說明表示：本案係當場攔停舉發案件，受處分人於
      上揭時地違規紅燈左轉，經執勤員警當場攔停舉發，違規
      事實明確，且受處分人當場簽名收受違規舉發單（有附件
      可證），故執勤員警依法舉發並無違誤。查受處分人固不
      否認其於上揭時地有紅燈轉彎之行為，惟辯稱其僅係紅燈
      右轉而非闖紅燈，依條例第53條規定行經有燈光號誌管制
      之交岔路口闖紅燈，包括紅燈左轉及紅燈右轉行為，故縱
      受處分人僅係紅燈右轉，仍屬本條所訂之違規行為。
  (二)受處分人雖辯稱其始終未曾接獲舉發違反道路交通管理事
      件通知單，惟本件臺北市政府警察局掌電字第 A00000000
      號舉發違反道路交通管理事件通知聯影本上，確有收受人
      即受處分人「甲○○」之簽名，該通知單實經受處分人親
      自簽收，此有受處分人親自簽名表示收受舉發違反道路交
      通管理事件通知單影本乙紙附卷足憑，是受處分人既已簽
      名親領上開通知單，其何能爭執未收受任何之舉發通知單
      ，故受處分人確有如舉發違反道路交通管理事件通知單所
      載之違規行為，且異議人當場業已簽名收受舉發通知單，
      殆無疑義。
  (三)審酌闖越紅燈之違規行為，其發生時間甚短，一般而言，
      除該路口適設有固定式交通違規自動採證照相儀器外，殊
      難有其他採證方式，本件查無任何足資證明警員有捏造事
      實、違法取締之情事，從而，執勤警員本其維護交通秩序
      、安全職責所為之舉發，自應受到合法、正確之推定。受
      處分人辯稱其係紅燈右轉，惟並未能提出任何證據以供本
      院調查，其所辯無從遽予採信，舉發機關認定受處分人確
      係違規紅燈左轉與事實相符，較堪採信，是受處分人所辯
      屬事後卸責之詞，殊不足採，本件事證明確，受處分人上
      揭違規紅燈左轉行為，堪以認定，應依法處罰。
四、綜上所述，本件受處分人既有行經有燈光號誌管制之交岔路
    口闖紅燈之情形，原處分機關依條例第53條第1 項、第63條
    第1 項之規定，裁處受處分人罰鍰4,500元及記違規點數3點
    ，核無違誤。本件受處分人之異議為無理由，應予駁回。
五、依道路交通案件處理辦法第19條，裁定如主文。
中　　華　　民　　國　　96　　年　　7 　　月　　20　　日
　　　　　　　　　交通法庭法　官　呂政燁
以上正本證明與原本無異。
如不服本裁定，應於送達後五日內，向本院提出抗告狀。
                          書記官  林碧華
中　　華　　民　　國　　96　　年　　7 　　月　　20　　日
